臺灣臺北地方法院小額民事判決
111年度北小字第3124號
原      告  鄭仕欣  

被      告  王婕芸  
訴訟代理人  林唯傑  
被      告  陳昦男  



上列當事人間請求損害賠償事件，本院於民國111年8月8日言詞
辯論終結，判決如下：
　　主　文
被告乙○○應給付原告新臺幣陸萬柒仟壹佰零壹元、被告甲○○應給
付原告新臺幣貳萬捌仟柒佰伍拾柒元。
原告其餘之訴駁回。
訴訟費用由被告乙○○負擔新臺幣陸佰捌拾肆元、由被告甲○○新臺
幣貳佰玖拾參元，餘新臺幣貳拾參元由原告負擔。
本判決原告勝訴部分得假執行；但被告乙○○如以新臺幣陸萬柒仟
壹佰零壹元、被告甲○○如以新臺幣貳萬捌仟柒佰伍拾柒元為原告
預供擔保後，得免為假執行。
　　事實及理由
一、按因侵權行為涉訟者，得由行為地之法院管轄，民事訴訟法
    第15條第1項定有明文。查本件侵權行為地為臺北市中山區
    崇實路與大直街62巷口處，本院自有管轄權。又本件被告乙
    ○○經合法通知，未於言詞辯論期日到場，核無民事訴訟法第
    386條所列各款情形，應依原告之聲請，由其一造辯論而為
    判決。
二、原告主張：被告乙○○於民國110年11月2日00時02分許，在臺
    北市○○區○○路○○○街00巷○○○○○號碼000-0000號自用小客車違
    規左轉，影響被告甲○○駕駛之車牌號碼000-0000號自用小客
    車沿大直街62巷東向西左轉之行車路線，導致被告甲○○駕駛
    操控不當，失控衝撞原告停放在上開地點路邊停車格內車牌
    號碼000-0000號之自用小客車(下稱系爭車輛)而肇事，致系
    爭車輛毀損。又系爭車輛係訴外人林明姿所有，嗣訴外人林
    明姿將本件交通事故之損害賠償請求權讓與予原告。嗣原告
    將系爭車輛送修支出維修費8,100元（含更換隔熱紙6,500元
    、行車紀錄器電源線1,600元）；及因系爭車輛受損修復，
    原告亦受有系爭車輛交易價值減損80,000元及鑑定費用10,0
    00元之損失。故原告自得依民法第184條第1項、第191條之2
    、第185條之規定請求被告乙○○及被告甲○○按7:3之比例，賠
    償原告所受損害98,100元（6,500＋1,600＋10,000＋80,000)。
    為此爰起訴請求並聲明：被告乙○○應給付原告68,670元（98
    ,100×7/10）、被告甲○○應給付原告29,430元（98,100×3/10
    ）。
三、被告乙○○經合法通知，未於言詞辯論期日到場，亦未提出書
    狀作何聲明或陳述。被告甲○○則以：原告主張伊應負擔之金
    額29,430元部分，應先扣除車輛鑑定費用3,000元，剩餘零
    件8,100元部分，亦應扣除折舊費用等語，資為抗辯，並聲
    明：原告之訴駁回。
四、本件被告乙○○於上開時、地，駕駛車牌號碼000-0000號自用
    小客車違規左轉，影響被告甲○○駕駛車牌號碼000-0000號自
    用小客車之行車路線，致被告甲○○駕駛車輛失控衝撞原告停
    放於上開地點路邊停車格內之系爭車輛，致系爭車輛後車尾
    受損，系爭車輛車主林明姿並將本件交通事故之損害賠償請
    求權讓與予原告等情，有臺北市車輛行車事故鑑定會鑑定意
    見書、臺北市政府警察局中山分局中山分隊道路交通事故當
    事人登記聯單、道路交通事故初步分析研判表、道路交通事
    故現場圖、道路交通事故現場照片等件為證(見本院卷第17
    至38頁、第153頁），核屬相符，並有本院職權調閱臺北市
    政府警察局交通大隊函送本件車禍肇事案相關資料在卷可稽
    （見本院卷第83至97頁），而被告乙○○已於相當時期受合法
    通知，而未於言詞辯論期日到場，亦未提出準備書狀爭執，
    則依民事訴訟法第280條第3項準用第1項之規定，視同對原
    告所主張之事實自認，是此部分之事實，堪信為真。
五、按因故意或過失，不法侵害他人之權利者，負損害賠償責任
    ；汽車、機車或其他非依軌道行駛之動力車輛，在使用中加
    損害於他人者，駕駛人應賠償因此所生之損害。但於防止損
    害之發生，已盡相當之注意者，不在此限，民法第184條第1
    項前段、第191條之2分別定有明文。查依前述警察大隊函送
    之車禍肇事案相關資料及臺北市車輛行車事故鑑定會鑑定意
    見書所示，堪認本件事故乃肇因於被告乙○○違反標誌及標線
    指示左轉之過失，及被告甲○○駕駛操控不當失控之過失，揆
    諸前揭規定，被告自均應就本件事故負損害賠償責任。茲就
    原告請求各項損害之金額，應否准許，分述如下：
㈠、復按負損害賠償責任者，除法律另有規定或契約另有訂定外
    ，應回復他方損害發生前之原狀，債權人亦得請求支付回復
    原狀所必要之費用，以代回復原狀，民法第213條第1項、第
    3項分別定有明文；又按物被毀損時被害人除得依民法第196
    條請求賠償外，並不排除民法第213條至第215條之適用。又
    不法毀損他人之物者，應向被害人賠償其物因毀損所減少之
    價值，為民法第196條所明定。而所謂請求賠償物被毀損所
    減少之價額，得以修復費用為估定標準，但以必要者為限，
    例如修理材料以新品換舊品，應予折舊(有最高法院77年度
    第9次民事庭會議決議可資參照)。系爭車輛於110年3月出廠
    ，其修復費用共計8,100元，其中隔熱紙6,500元、行車紀錄
    器電源線1,600元，有原告提出之行車執照、統一發票及估
    價單（本院卷第39頁、第41頁、第155頁）為證。而關於更
    新零件部分之請求，應以扣除按汽車使用年限計算折舊後之
    費用為限。參酌營利事業所得稅查核準則第95條第6款規定
    ，固定資產提列折舊採用定率遞減法者，以1年為計算單位
    ，其使用期間未滿1年者，按實際使用之月數相當於全年之
    比例計算之，不滿1月者，以月計。系爭車輛自出廠至本件
    事故發生日即110年11月2日止之使用年數為9月，依行政院
    公佈之固定資產耐用年數表及固定資產折舊率表，自小客車
    耐用年數為5年，依定率遞減法每年應折舊千分之369，則系
    爭車輛之修復費用，其中零件費用部分扣除零件折舊金額後
    為5,858元【8,100-（8,100×369/1000×9/12），元以下四捨
    五入，下同】，故原告請求系爭車輛所支出之修復費用以5,
    858元為必要。
㈡、又按不法毀損他人之物者，應向被害人賠償其物因毀損所減
    少之價值，為民法第196條所明定。查系爭車輛經桃園市汽
    車商業同業公會鑑定，鑑定結果認定系爭車輛正常車況現值
    為88萬元，惟因系爭車輛遭受外力撞擊導致車尾嚴重擠壓凹
    陷變形，後車廂蓋、後保險桿、後尾板雖經修繕，仍有明顯
    凹陷修護痕跡，即便修復完成，仍屬「重大事故車」，修復
    後現值為80萬元，有該公會之鑑定報告書1份在卷可證(見本
    院卷第43至79頁)，是堪認原告主張系爭車輛修復後交易價
    值減損8萬元為可採。
㈢、復按當事人為伸張權利所必要支出之費用，如可認為係因他
    造侵權行為所受之損害，即加害行為與損害賠償範圍間有相
    當因果關係者，均非不得向他造請求賠償（最高法院99年度
    台上字第224號判決要旨參照）。原告主張其支出系爭車輛
    因本件交通事故所受交易價值減損之鑑定費用1萬元之事實
    ，業據其提出桃園市汽車商業同業公會收據為證（見本院卷
    第39頁），而該鑑定結果確實可作為兩造間就系爭車輛交易
    價值減損爭議解決之參考，已如前述，經核該費用乃原告為
    證明本件得請求被告賠償之範圍所支出之必要費用，屬於原
    告損害之一部分，原告此部分請求，亦應准許。
㈣、綜上所述，原告就系爭車輛因上揭交通事故受損，得請求被
    告賠償之金額，包括修復費5,858元、交易價值減損8萬元及
    鑑定費1萬元，共計95,858元。
六、又原告主張就本件交通事故，被告乙○○應負擔7成過失責任
    、被告甲○○應負擔3成過失責任等節，經查，本件車禍臺北
    市車輛行車事故鑑定意見為：被告乙○○駕駛AKA-3569號自用
    小客車違反標誌及標線指示左轉為肇事主因；被告甲○○駕駛
    AAS-3655號自用小客車操控不當失控為肇事次因；原告則無
    任何肇事因素，有北市裁鑑字第1113022828號函覆之該會鑑
    定意見書1份在卷可佐(見本院卷第19-22頁)，被告甲○○亦不
    爭執過失比例（見本院卷第191至192頁），並參酌被告乙○○
    、被告甲○○違反注意義務之情節、態樣，可認被告乙○○、甲
    ○○就本件車禍造成之損害結果，依7：3之過失比例負損害賠
    償責任，應屬可採。故被告乙○○應負擔之賠償金額為67,101
    元(95,858×7/10)，被告甲○○應負擔之賠償金額為28,757元(
    95,858×3/10)。
七、綜上所述，原告依民法第184條第1項、第191條之2、第185
    條之規定，請求被告乙○○給付67,101元；請求被告甲○○給付
    28,757元，為有理由，應予准許。逾此範圍之請求，則無理
    由，應予駁回。
八、本件原告勝訴部分係小額程序為被告敗訴之判決，依民事訴
    訟法第436條之20規定，應職權宣告假執行。並依同法第392
    條第2項規定，依職權宣告被告如預供擔保後，得免為假執
    行。
九、本件事證已臻明確，兩造其餘攻擊防禦方法及所提證據，經
    本院斟酌後，認均不足以影響本判決之結果，爰不逐一詳予
    論駁。
十、訴訟費用負擔之依據：民事訴訟法第79條。本件訴訟費用額
    ，依後附計算書確定如主文所示金額。
中　　華　　民　　國　　111 　年　　8 　　月　　29　　日
                  臺灣臺北地方法院臺北簡易庭
　　    　　　　　　　        法  官　李宜娟
以上正本係照原本作成。
如不服本判決，應於判決送達後20日內向本庭提出上訴狀。（須
按他造當事人之人數附繕本）如委任律師提起上訴者，應一併繳
納上訴審裁判費。
中　　華　　民　　國　　111 　年　　8 　　月　　29　　日
            　　　　　　　　　書記官　官逸嫻
附錄：
一、民事訴訟法第436條之24第2項：
　　對於小額程序之第一審裁判上訴或抗告，非以其違背法令為
    理由，不得為之。
二、民事訴訟法第436條之25：
　　上訴狀內應記載上訴理由，表明下列各款事項：
    ㈠原判決所違背之法令及其具體內容。
    ㈡依訴訟資料可認為原判決有違背法令之具體事實。
三、民事訴訟法第436條之32條第2項：
    第438條至第445條、第448條至第450條、第454條、第455條
    、第459條、第462條、第463條、第468條、第469條第1款至
    第5款、第471條至第473條及第475條第1項之規定，於小額
    事件之上訴程序準用之。 

　　　計　　算　　書
項　　　　目             金　額（新臺幣）    　　備　註
第一審裁判費   　 　　   1,000元
合　　　　計　　　       1,000元　

訴訟費用由被告乙○○負擔684元（67,101/98,100×1,000）、被告
甲○○負擔293元（28,757/98,100×1,000）、原告負擔23元（1,00
0-000-000）。